# 关于建造合同

提问人：huanlinone 时间：2012-08-14 20:49:32
一、建造合同符合完工百分比的方法确认收入，采用实际测定完工进度确定完工百分比。例子为，合同收入为 20 ，预计成本为 15 ，测定完工进度为70%。会计处理为，确认收入 14 ，工程结算 14 ，成本10.5，合同毛利3.5。实际工程施工合同成本为 9 ，那成本与合同成本之间的差额1.5怎么处理？在建造合同中，确认的收入和存货之间有没有没一致关系？ 二、在建造过程成发生的返工的成本怎么算，计到营业外支出还冲减合同先毛利？依据是什么？ 求解与各位大侠

回答人：chenyiwei
回复 huanlinone 的帖子
1 、差额1.5可以作为一项负债列报（预计负债）。但是，除非对已完成的工作量有客观指标可以衡量，否则可能难以证明将完工进度确定为高于已发生成本占预计总成本比例的合理性。对此需要谨慎考虑。
2 、要考虑是否属于正常性质，以及金额大小。如果属于难以避免的、合理范围内的返工，则应计入合同成本，相应可能要考虑调整合同总成本的估计（一般都会有一定比例的不可预见费，如果不可预见费估计较为充分的，可以考虑在不可预见费中列支）。如果属于偶发性、性质较为特殊或者金额重大，不属于不可避免的，则建议作为损失计入营业外支出。

回答人：chenyiwei
回复 huanlinone 的帖子
1 、计入预计负债的主要考虑是：既然已经按照完工进度按比例确认了收入，则与已确认的收入相关的尚未发生的成本将构成一项现时义务，基本确定将会发生，所以符合负债的确认条件。对方科目是营业成本。
2 、如果实际已发生的工程成本为 12 ，但按照完工进度只能确认 70 ％的收入，则差额1.5应列报为存货，到后续确认收入时结转成本。 建造合同中已确认的收入和存货之间不一定有对应关系，因为存货要受到成本的发生和结转两方面因素的影响。从施工企业的会计核算流程可以看出两者并无明显的对应关系。

提问人：huanlinone 时间：2012-08-16 14:31:43
回复 chenyiwei 的帖子
陈版，如果实际发生的工程成本为 9 ，做预计负值时，对方科目为营业成本，这样的话，分录是 借：主营业成本 1.5 贷：预计负债 1.5吗，这样不就增加了成本吗，
我感觉是不对的，这样就违背了依据建造合同确认的当期收入、成本、利润了

回答人：chenyiwei
单纯从准则角度而言，这应当理解为符合配比原则。当然如本帖中其他网友所言，实务中较难出现这种情况。

提问人：bourne85 时间：2012-08-16 14:54:35
个人认为，LZ没提到完工进度的来源，不好说1.5的处理。如果如陈版所言处理为预计负债，那前提就是乙方还没动工的部分被甲方提前计量确认，实务中好像很少遇到这个情况，现在大家都缺钱，拖都拖不够，怎么会提前呢。所以要先明确完工进度百分比的计算方法，再讨论会计处理问题。

回答人：chenyiwei
感谢补充。